臺灣高等法院刑事判決　　　　　　　 100年度上訴字第3126號
上　訴　人
即　被　告　龍其國
選任辯護人　鄭曄祺律師
上列上訴人因違反毒品危害防制條例案件，不服臺灣板橋地方法
院100年度訴字第1540號，中華民國100年8月31日第一審判決（
起訴案號：臺灣板橋地方法院檢察署100年度偵字第4880號），
提起上訴，本院判決如下：
    主  文
原判決撤銷。
龍其國販賣第二級毒品，處有期徒刑參年捌月，扣案之行動電話
手機壹支（含門號0000000000號ＳＩＭ卡壹枚）、販
賣所得新台幣貳仟伍佰元，均沒收之。
    事  實
一、龍其國於民國100 年1 月31日下午1 時許，因友人王俊傑欲
    施用甲基安非他命，撥打龍其國持用之門號0000-000000 號
    行動電話聯絡後，龍其國明知甲基安非他命係毒品危害防制
    條例管制之第二級毒品，不得非法販賣，竟仍意圖營利，基
    於販賣第二級毒品甲基安非他命之犯意，於100 年1 月31日
    下午3 時30分許，在新北市板橋區○○○路○段5 巷12號前
    ，以新台幣（下同）二千五百元之價格，販賣甲基安非他命
    1包（驗餘淨重0.7669公克）予王俊傑。嗣為警當場查獲，
    扣得王俊傑所有甫向龍其國購得之甲基安非他命1包、龍其
    國所有供本案聯絡販賣甲基安非他命所用之行動電話1支（
    含門號0000-000000號ＳＩＭ卡1枚）、及現金二千五百元。
二、案經新北市政府警察局板橋分局移送台灣板橋地方法院檢察
    署檢察官偵查起訴。
    理  由
一、本案認定犯罪事實所用之證據，經檢察官、被告龍其國、辯
    護人於原審審理時同意將該等證據資料列為證據調查，爰審
    酌上開證據資料作成時之情況，並無不適當之情形，且證明
    力並未明顯偏低，依刑事訴訟法第159條之5第1項規定，均
    應具有證據能力。
二、上揭事實，業據被告於原審及本院審理時坦承不諱，並經證
    人王俊傑於警詢及偵查時證述明確，復有扣案甲基安非他命
    、交通部民用航空局航空醫務中心毒品鑑定書、現金二千五
    百元等件在卷可稽，足證被告自白核與事實相符，應堪採信
    ，本案事證明確，被告犯行，洵堪認定。
三、按毒品危害防制條例第17條第2項規定：犯第4條至第8條之
    罪於偵查及審判中均自白者，減輕其刑。此所謂「自白」，
    係指被告坦承有上述罪名構成要件之行為者而言。而同條例
    第4條之販賣毒品罪（包括販賣第一級至第四級毒品），係
    以行為人主觀上具有營利之意圖，而在客觀上將毒品價售或
    有償讓與他人，為其構成要件。若行為人主觀上並無營利之
    意圖，而係單純與他人合資向販賣者購買毒品施用，即與販
    賣毒品罪之構成要件不侔。故被告若均否認價售或有償讓與
    毒品予他人之事實，而僅供承與他人合資向販賣者購買毒品
    施用者，即難認其已自白犯販賣毒品罪，自與上揭減刑規定
    之要件不合（最高法院100年台上字第5746號刑事判決可資
    參照）。經查：被告先於100年1月31日警詢時供稱：該二千
    五百元是我幫王俊傑購買毒品時，先付給藥頭的錢，所以王
    俊傑才會拿二千五百元給我，手機（門號0000-000000）是
    與王俊傑聯絡時使用，該包安非他命是我幫王俊傑購買的，
    我沒有販售毒品等語（見100年度偵字第4880號卷第6-8頁）
    ；嗣於同日偵查時陳稱：扣案二千五百元是王俊傑叫我幫他
    先墊買毒品的錢，我只是幫忙拿，沒有賺錢，二千五百元是
    我代他買的錢，我不是賣等語（見同偵卷第51-52頁）；再
    於100年5月31日偵查時改稱：我們算是一起買，我剛買回來
    要拿給王俊傑就被抓了，我買的是二千五百元，只有第一次
    幫王俊傑買等語（見同偵卷第64頁）。是被告於偵查中先後
    辯稱：「是幫王俊傑購買毒品、沒有販售毒品」、「是代墊
    買毒品的錢」、「不是賣、是一起買」云云，並未坦承係意
    圖營利，基於販賣第二級毒品之犯意而為本案犯行。被告之
    選任辯護人於原審及本院均辯稱：被告於偵查及審判中均自
    白本案販賣第二級毒品犯行，應依毒品危害防制條例第17條
    第2項規定減輕其刑云云，即無可採。
四、核被告所為，係犯毒品危害防制條例第4條第2項之販賣第二
    級毒品罪。被告持有甲基安非他命後，復持以販賣，其持有
    之低度行為為高度之販賣行為所吸收，不另論罪。另參酌被
    告罹有小兒麻痺，為身心障礙之人，本案所為販賣第二級毒
    品犯行，次數僅有一次，重量不足1公克，且甫交易完成，
    即為警當場查獲，情節非重，對社會之危害非鉅，審酌以上
    諸情，堪認其犯罪情狀實有值得憫恕之處，若科以法定最輕
    刑度，猶嫌過重，有傷一般國民對法律之情感，爰依刑法第
    59條規定，酌量減輕其刑。
五、原審認被告罪證明確，據予論科，固非無見。惟查，被告所
    犯販賣第二級毒品罪，經警查獲之甲基安非他命1包（驗餘
    淨重0.7669公克）因被告之販賣行為，已移轉所有權而歸於
    王俊傑所有，雖屬法律上禁止持有之違禁物，惟已脫離本件
    販賣毒品之龍其國之持有，尚不得於本案宣告沒收，原審於
    本件併予宣告沒收銷燬，似有未洽。被告上訴意旨，指摘原
    判決量刑過重云云，雖無理由，但原判決既有上開可議之處
    ，自應由本院撤銷改判。爰審酌被告之素行、犯罪之動機、
    目的、販賣毒品之次數、數量、犯罪所生之危害，及犯罪後
    坦承犯行，態度尚屬良好等一切情狀，量處有期徒刑3年8月
    。扣案行動電話手機1支（含門號0000-000000號ＳＩＭ卡1
    枚），為被告所有供本案聯絡販賣第二級毒品犯罪所用之物
    ，應依毒品危害防制條例第19條第1項規定宣告沒收之。至
    扣案現金二千五百元，為被告因本案販賣第二級毒品犯罪所
    得之財物，應依毒品危害防制條例第19條第1項規定宣告沒
    收之。
據上論斷，應依刑事訴訟法第369條第1項前段、第364條、第299
條第1項前段，毒品危害防制條例第4條第2項、第19條第1項，刑
法第11條前段、第59條，判決如主文。
本案經檢察官張啟彬到庭執行職務。
中    華    民    國   100    年    12    月    21    日
            刑事第一庭    審判長法  官    葉騰瑞
                                法  官    彭政章
                                法  官    莊明彰
以上正本證明與原本無異。
如不服本判決，應於收受送達後10日內向本院提出上訴書狀，其
未敘述上訴之理由者並得於提起上訴後10日內向本院補提理由書
（均須按他造當事人之人數附繕本）「切勿逕送上級法院」。
                                書記官    陳藝文
中    華    民    國   100    年    12    月    21    日